臺北高等行政法院判決
                                      100年度簡字第362號
原      告　陳智華
被      告　新竹市政府
代　表　人　許明財（市長）住同上
上列當事人間就業服務法事件，原告不服行政院勞工委員會中華
民國100 年3 月30日勞訴字第0990037805號訴願決定，提起行政
訴訟，本院判決如下：
    主  文
原告之訴駁回。
訴訟費用由原告負擔。
　　事實及理由
甲、程序方面：
    本件爭訟之數額在新台幣（下同）40萬元以下，依99年5 月
    1 日施行之行政訴訟法第229 條第1 項規定，以簡易訴訟程
    序審理，不經言詞辯論，逕行裁判。
乙、實體方面：
壹、事實概要
    緣原告未經行政院勞工委員會（下稱勞委會）許可，於民國
    （下同）99年2 月份在網路上以中華外勞人力仲介名義（網
    址：http:www.cnea.com.tw）從事代辦外籍勞工招募及聘僱
    等相關就業服務業務。經被告審查屬實，乃依就業服務法第
    34條第2 項、第65條第1 項及行政罰法第18條第1 項、第3
    項規定，以99年9 月30日府勞動字第0990107502號（下稱原
    處分）違反就業服務法案件裁處書處原告罰鍰15萬元。原告
    不服，提起訴願，遭經駁回，遂向本院提起本件行政訴訟。
貳、本件原告主張：
一、原告於98年在網路上看到中華人力資源管理顧問有限公司（
    下稱中華公司）之網站載明合作提案，於是原告聯絡中華公
    司，詢問其是否有兼職工作。中華公司遂答覆有兼職業務員
    之工作可以做，於是原告至中華公司與其公司經理面談。原
    告以幫中華公司介紹客戶之方式，賺取佣金。於是，原告架
    設一個名為「中華外勞人力仲介」的網站，目的為招攬需要
    外勞之客戶，若有客戶即將訊息通知中華公司，迄今尚未成
    功介紹過。被告一直誤會原告有成立公司，但原告並無資力
    可成立外勞仲介公司，而架設網站之目的僅為招攬客戶，並
    非成立公司，另有原告之業務名片可供本院審酌。被告亦可
    實地訪查原告之住居所，是否有成立公司之情形。
二、若原告僅架設一個網站就要被處罰，那全臺灣各行各業，像
    銀行業、人壽保險、化妝品、汽車之業務員也是有架設網站
    、部落格、無名小站及一些討論區等等，那不是全臺灣業務
    員皆要被處罰，這樣真的是很不公平。若要處罰，全台灣各
    行各業之業務員均要處罰，以示公平。
三、被告以原告之談話紀錄作為處罰依據，實有誤會。原告根本
    不知道此一談話紀錄之意義，被告之承辦人員就請原告簽名
    。若原告知道簽名之後，會被處罰15萬元，就不會簽名了。
    原告有詢問被告之承辦人員，若簽名會如何？被告承辦人員
    僅告知，簽名即可。
四、原告不知就業服務法之相關規範，希望被告可以體諒。原告
    僅是為招攬業務而架設網站，亦不知就業服務法之罰鍰這麼
    重。況且就業服務法之規範，不若一般交通法規為一般人所
    熟知。現在景氣不好，希望被告能體諒老百姓等情。並聲明
    求為判決撤銷訴願決定及原處分。
參、被告則以：
一、按就業服務法第34條第2 項前段規定，任何人未經許可，不
    得從事就業服務業務。同法第65條第1 項規定，違反第34條
    第2 項規定者，處新臺幣30萬元以上150 萬元以下罰鍰。另
    依行政罰法第8 條規定：「不得因不知法規而免除行政處罰
    責任。但按其情節，得減輕或免除其處罰。」復依勞委會93
    年3 月16日勞職外字第0930202267號函釋略以：「一、依『
    就業服務法』第34條第1 、2 項規定…至於以推介某特定私
    立就業服務機構為業者、或豎立機構招牌並供應機構之文宣
    資料者，視同為招攬業務從事就業服務事項，不論其收費與
    否，均應申請許可。」。
二、查本件原告雖稱只是在網路成立有關外籍勞工招募網站即受
    罰，且未介紹成功過，按就業服務法第34條第2 項前段規定
    ，任何人未經許可，不得從事就業服務業務。縱在網路上招
    募外籍勞工亦需經主管機關許可方可從事就業服務。另查，
    勞委會99年8 月20日勞職管字第0990030376號函說明三中，
    原告之地址為新竹市○○路○ 段225 號1 樓，非行政院勞工
    委員會許可設立之私立就業服務機構，又該網站上所載內容
    已涉及違反就業服務法規定。有原告99年9 月8 日認簽之談
    話紀錄可參。另有勞委會93年3 月16日勞職外字第09302022
    67號函釋令可憑。原告已違反就業服務法第34條第2 項規定
    ，被告依行政罰法第18條第1 項及第3 項規定作出處分，於
    法有據等語，資為抗辯。並聲明求為判決駁回原告之訴。
肆、兩造不爭之事實及兩造爭點：
    如事實概要欄所述之事實，業據提出被告勞工處談話紀錄影
    本附原處分卷為證，其形式真正為兩造所不爭執，堪信為真
    ，兩造之爭點厥為：
一、原告雖未成立外勞仲介公司，而僅架設網站招募外籍勞工轉
    介他人，是否違反就業服務法第34條第2 項規定？
二、原告有無故意過失？
伍、本院之判斷：
一、本件應適用之法條與法理：
（一）就業服務法第34條第2 項規定：「未經許可，不得從事就
      業服務業務。」
（二）就業服務法第65條第1 項規定：「違反…第34條第2 項…
      …處新臺幣30萬元以上150 萬元以下罰鍰」。
（三）行政罰法第18條第3 項規定：「依本法規定減輕處罰時，
      裁處之罰鍰不得逾法定罰鍰最高額之2 分之1 ，亦不得低
      於法定罰鍰最低額之2 分之1 ；同時有免除處罰之規定者
      ，不得逾法定罰鍰最高額之3 分之1 ，亦不得低於法定罰
      鍰最低額之3 分之1 。」
二、原告雖未成立外勞仲介公司，而僅架設網站招募外籍勞工轉
    介他人，亦違反就業服務法第34條第2 項規定：
（一）原告未經勞委會許可，於99年2 月份架設網站以中華外勞
      人力仲介名義（網址：ht tp:www.cnea.com.tw ）從事代
      辦外籍勞工招募及聘僱等相關就業服務業務等情，業經原
      告於被告勞工處談話紀錄及訴願書坦承不諱，並有網路刊
      登資料附卷可稽。
（二）原告雖主張若知談話紀錄簽名之後，會被處罰15萬元，就
      不會簽名云云，惟談話紀錄只是「原告架設前揭網路招募
      外籍勞工」之證據之一，原告既坦承自己架設網站以「中
      華外勞人力仲介」名義招募外籍勞工轉介給中華公司（但
      迄今尚未成功介紹過，見起訴狀），可見前該談話紀錄與
      事實相符，是縱使原告並未於談話紀錄簽名，原處分之事
      實認定亦無違誤。
（三）原告雖未成立外勞仲介公司，而僅架設網站招募外籍勞工
      轉介他人，但其網站站名為「中華外勞人力仲介，看護工
      、外勞、女傭、人力仲介」，其內容為「中華人力資源」
      、挑工注意事項、申請資格項目、聘雇須知（見原處分卷
      不可閱卷第3 頁），其內容顯然從事就業服務業務，而就
      業服務法第34條第2 項規定並未排除「招募外籍勞工轉介
      他人」之情形，故原告雖係基於轉介之目的，但既擅自架
      設網站招募外籍勞工，仍違反就業服務法第34條第2 項規
      定。
（四）原告雖主張「各行各業，像銀行業、人壽保險、化妝品、
      汽車之業務員也是有架設網站、部落格、無名小站及一些
      討論區等等，那不是全臺灣業務員皆要被處罰」云云，惟
      業務員基於廣告目的而架設之網頁，若內容違法自應受罰
      （但不一定每個廣告網頁都違法），原告不能主張「大家
      都作」而邀免罰，系爭網頁內容既涉及就業服務，並違反
      就業服務法第34條第2 項規定，且係由原告自行架設（並
      無證據顯示是基於中華公司之授權），原告自應受罰。
二、原告有故意過失：
（一）按行政罰法第8 條規定「不得因不知法規而免除行政處罰
      責任。但按其情節，得減輕或免除其處罰。」，就業服務
　　　法業於81年5 月8 日經總統公布，原告自不得主張其不知
      法規或主張免於處罰。
（二）又行政罰法第18條第3 項規定：「依本法規定減輕處罰時
      ，裁處之罰鍰不得逾法定罰鍰最高額之2 分之1 ，亦不得
      低於法定罰鍰最低額之2 分之1 ；同時有免除處罰之規定
      者，不得逾法定罰鍰最高額之3 分之1 ，亦不得低於法定
      罰鍰最低額之3 分之1 」，本件原告縱非故意違規，但亦
      有過失，經被告審酌違法情節後，已按上揭規定減輕罰鍰
      至15萬元，已屬法律所允許之最輕額度，自無違誤。
三、從而，原處分並無違法，訴願決定予以維持，亦屬正確，原
    告訴請撤銷，為無理由，應予駁回。
四、兩造其餘攻擊防禦方法均與本件判決結果不生影響，故不逐
    一論述，併此敘明。
據上論結，本件原告之訴為無理由，依行政訴訟法第233 條第1
項、第236 條、第195 第1 項後段、第98條第1 項前段，判決如
主文。
中　　華　　民　　國　　100　 年　　7　　 月　　28　　日
                    臺北高等行政法院第七庭
                                    法  官　畢乃俊
上為正本係照原本作成。
本件以訴訟事件所涉及之法律見解具有原則性者為限，始得於本
判決送達後20日內向本院提出上訴狀並表明上訴理由，如已於本
判決宣示後送達前提起上訴者，應於判決送達後20日內補具上訴
理由（均按他造人數附繕本），且經最高行政法院許可後方得上
訴。
中　　華　　民　　國　　100　 年　　7　　 月　　28　　日
                                     書記官  簡若芸